pt-PT: Tratamento da superfície do cabo: Revestido a DLC; Galvanizado; Reforçado a Kevlar; Niquelado; Revestido a PTFE; Polido; Revestido a polímero; Banhado a Sn50; Sem revestimento; Outro
hr-HR: Obrada površine kabela: S premazom DLC; Galvanizirano; Ojačano materijalom Kevlar; Poniklano; S premazom PTFE; Polirano; Obloženo polimerom; Pocinkovano Sn50; Bez premaza; Ostalo
ru: Обработка поверхности кабеля: С DLC-покрытием; Оцинкованный; Усиленный Kevlar; Никелированный; С покрытием PTFE; Полированный; Полимерное покрытие; Покрытие Sn50; Без покрытия; Другое
zh-TW: 線材表面處理: DLC 塗層; 鍍鋅; Kevlar 強化; 鍍鎳; PTFE 塗層; 拋光; 聚合物塗層; 鍍 Sn50; 無塗層; 其他
zh-CN: 线缆表面处理方式: DLC 涂层; 镀锌; Kevlar 加固; 镀镍; PTFE 涂层; 抛光; 聚合物涂层; 镀 Sn50; 无涂层; 其他
th: การเคลือบพื้นผิวสายเคเบิล: เคลือบ DLC; กัลวาไนซ์; เสริม Kevlar; ชุบนิกเกิล; เคลือบ PTFE; ขัดเงา; เคลือบโพลีเมอร์; ชุบ Sn50; ไม่เคลือบ; อื่นๆ
ko: 케이블 표면 처리: DLC 코팅; 아연 도금; Kevlar 강화; 니켈 도금; PTFE 코팅; 연마; 폴리머 코팅; Sn50 도금; 코팅 안 됨; 기타
de: Oberflächenbehandlung des Kabels: DLC-beschichtet; Verzinkt; Kevlar-verstärkt; Vernickelt; PTFE-beschichtet; Poliert; Polymerbeschichtet; Sn50-beschichtet; Unbeschichtet; Sonstige
da: Håndtering af kabeloverflader: DLC-belagt; Galvaniseret; Kevlar-forstærket; Forniklet; PTFE-belagt; Poleret; Polymerbelagt; Sn50-belagt; Ubelagt; Andet
tr: Kablo yüzey işlemi: DLC kaplamalı; Galvanizli; Kevlar takviyeli; Nikel kaplamalı; PTFE kaplamalı; Parlatılmış; Polimer kaplamalı; Sn50 kaplamalı; Kaplamasız; Diğer
sv: Hantering av kabelytor: DLC-belagd; Galvaniserad; Kevlar-förstärkt; Förnicklad; PTFE-belagd; Polerad; Polymerbelagd; Sn50-pläterad; Obelagd; Övrigt
en: Cable surface treatment: DLC coated; Galvanized; Kevlar reinforced; Nickel plated; PTFE coated; Polished; Polymer coated; Sn50 plated; Uncoated; Other
fr: Traitement de surface du câble: Revêtement DLC; Galvanisé; Renforcé de Kevlar; Plaqué nickel; Revêtement en PTFE; Poli; Revêtement en polymère; Plaqué Sn50; Sans revêtement; Autre
sl-SI: Obravnava površine kabla: Z oblogo DLC; Pocinkano; Ojačano z vlakni Kevlar; Ponikljano; Z oblogo PTFE; Polirano; S polimernim premazom; S prevleko Sn50; Brez prevleke; Drugo
el: Επιφανειακή επεξεργασία καλωδίου: Με επικάλυψη DLC; Γαλβανισμένο; Ενισχυμένο με Kevlar; Επινικελωμένο; Με επικάλυψη PTFE; Γυαλισμένο; Με επικάλυψη πολυμερούς; Με επίστρωση Sn50; Χωρίς επικάλυψη; Άλλο
nl: Kabel oppervlaktebehandeling: DLC-gecoat; Gegalvaniseerd; Met Kevlar versterkt; Vernikkeld; PTFE-gecoat; Gepolijst; Met polymeercoating; Sn50-geplateerd; Ongecoat; Overig
pt-BR: Tratamento da superfície do cabo: Revestimento DLC; Galvanizado; Reforçado com Kevlar; Niquelado; Revestimento PTFE; Polido; Revestimento de polímero; Revestimento Sn50; Sem revestimento; Outro
es: Tratamiento de la superficie del cable: Recubierto con DLC; Galvanizado; Reforzado con Kevlar; Niquelado; Recubierto de PTFE; Pulido; Recubierto de polímero; Chapado de Sn50; Sin recubrimiento; Otro
ro-RO: Tratamentul suprafeței cablului: Acoperit cu DLC; Galvanizat; Ranforsat cu Kevlar; Placat cu nichel; Acoperit cu PTFE; Lustruit; Acoperit cu polimer; Placat cu Sn50; Neacoperit; Altele
cs: Povrchová úprava lanka: Povlak DLC; Pozinkované; Vyztužené kevlarem; Poniklované; Povlak PTFE; Leštěné; Potažené polymerem; Pokovené Sn50; Bez potahu; Jiné
sk-SK: Ošetrenie povrchu kábla: Vrstva DLC; Galvanizované; Vystužené materiálom Kevlar; Poniklované; Potiahnuté PTFE; Leštené; Potiahnuté polymérom; Potiahnuté zliatinou Sn50; Bez povrchovej úpravy; Iné
nb: Håndtering av kabeloverflater: DLC-belagt; Galvanisert; Kevlar-forsterket; Forniklet; PTFE-belagt; Polert; Polymerbelagt; Sn50-belagt; Ubelagt; Annet
pl: Obróbka powierzchni linki: Powlekany DLC; Galwanizowany; Wzmocniony Kevlarem; Niklowany; Powlekany PTFE; Polerowany; Powlekany polimerem; Pokryty Sn50; Niepowlekany; Inne
fi: Kaapelin pinnan käsittely: DLC-pinnoitettu; Galvanoitu; Kevlar-vahvistettu; Niklattu; PTFE-pinnoitettu; Kiillotettu; Polymeeripinnoitettu; Sn50-pinnoitettu; Pinnoittamaton; Muu
it: variante di superficie del cavo: Con rivestimento DLC; Zincato; Rinforzato in Kevlar; Nichelato; Rivestito in PTFE; Lucidato; Rivestito in polimero; Placcato Sn50; Non rivestito; Altro
bg-BG: Повърхностна обработка на жилото: С DLC покритие; Поцинкован; Подсилен с Kevlar; Никелиран; С PTFE покритие; Полиран; С полимерно покритие; С покритие Sn50; Без покритие; Други
vi: Xử lý bề mặt cáp: Phủ DLC; Mạ kẽm; Củng cố bằng Kevlar; Mạ niken; Phủ PTFE; Đánh bóng; Phủ polymer; Mạ Sn50; Không phủ; Khác
hu: Kábel felületkezelése: DLC-bevonatú; Horganyzott; Kevlar-erősítésű; Nikkelezett; PTFE-bevonatú; Polírozott; Polimer bevonatú; Sn50 bevonatú; Bevonat nélküli; Egyéb
lt-LT: Kabelio paviršiaus apdorojimas: Padengta DLC; Cinkuota; Sutvirtintas „Kevlar“; Nikeliuota; Padengta PTFE; Poliruota; Padengta polimeru; Padengta Sn50; Nepadengta; Kita
ja: ケーブル表面処理: DLCコーティング; 亜鉛メッキ; Kevlar 強化; ニッケルメッキ; PTFEコーティング; ポリッシュ; ポリマーコーティング; Sn50メッキ; コーティングなし; その他